臺灣臺北地方法院交通事件裁定　　　　　96年度交聲字第15號
原處分機關　交通部公路總局臺北區監理所
異　議　人
即受處分人　甲○○
上列異議人即受處分人因違反道路交通管理處罰條例案件，對於
交通部公路總局台北區監理所中華民國95年12月12日所為之處分
（原處分案號：北監自裁字裁40-C00000000號），聲明異議，本
院裁定如下：
    主  文
異議駁回。
    理  由
一、原處分意旨略以：異議人即受處分人甲○○於民國95年9 月
    14日22時20分，駕駛車牌號碼HC─5546號自用小客車，由淡
    水捷運站往漁人碼頭方向，行經道路入口處設有「禁止汽車
    進入」標誌、標線之中正路時，異議人竟仍駕駛上開汽車進
    入該路段，為台北縣政府警察局淡水分局員警當場攔停，以
    異議人有違反道路交通管理處罰條例第48條第1項第2款之違
    規行為掣單舉發。異議人未於應到案日期即95年 9月29日前
    繳納罰鍰結案或向處罰機關到案陳述意見並聽候裁決，原處
    分機關乃於95年12月12日依道路交通管理處罰條例第48條第
    1項第2款、第63條第1項第1款規定，逕行裁處受處分人罰鍰
    新臺幣（下同）1800元，並記違規點數1點。
二、異議意旨略以：異議人於上開時間，駕駛上開車輛行駛於淡
    水中正路因不依標誌被警查獲，但因當時天色黑暗陰雨，導
    致標示牌反光不明，經交通員警告知始知中正路口有禁止汽
    車進入之標示牌，異議人並無違規之犯意，裁罰比例過重，
    請求撤銷原處分云云。
三、按駕駛人駕駛汽車，應遵守道路交通標誌、標線、號誌之指
    示，並服從交通指揮人員之指揮，道路交通安全規則第90條
    定有明文；而汽車駕駛人，駕駛汽車轉彎時，不依標誌、標
    線、號誌指示者處600 元以上1800元以下罰鍰，道路交通管
    理處罰條例第48條第1項第2款定有明文。又違反第48條規定
    者，除依原條款處罰鍰外，並記違規點數1 點，同條例第63
    條第1項第1款亦有明定。復按道路交通管理處罰條例所定罰
    鍰之處罰，受處罰人接獲違反道路交通管理事件通知單後，
    於15日內得不經裁決，逕依第92條第 3項之罰鍰基準規定，
    向指定之處所繳納結案，不服舉發事實者，應於15日內，向
    處罰機關陳述意見，其不依通知所定期限，前往指定處所聽
    候裁決，且未依規定期限繳納罰鍰結案或向處罰機關到案陳
    述意見並聽候裁決者，處罰機關應依基準表於舉發違反道路
    交通管理事件通知單送達且逾越應到案期限60日之 3個月內
    ，逕行依最高額裁決之，道路交通管理管理處罰條例第 9條
    第 1項，違反道路交通管理事件統一裁罰標準及處理細則第
    44條第 1項，違反道路交通管理事件統一裁罰基準表亦定有
    明文。
四、經查，本件異議人於95年 9月14日22時20分，駕駛車牌號碼
    HC─5546號自小客車由淡水捷運站往漁人碼頭方向駛入之淡
    水鎮○○路之事實，為異議人所不爭執。又中正路該路段於
    入口處兩側設有「禁止汽車進入」之禁行標誌，以及入口處
    路面上亦劃有禁止汽車進入之黃色禁行標線之事實，復經本
    院依職權向台北縣政府警察局淡水分局中正路派出所函查，
    經台北縣政府警察局淡水分局96年 1月30日以北縣警淡交裁
    字第0960002802號函覆暨檢附現場照片在卷可稽。是異議人
    駕駛汽車進入路口設有「禁止汽車進入」標誌及路面劃有禁
    止汽車進入標線之道路之違規事實，至為明確。至於異議人
    雖以：因天色黑暗陰雨，標示牌反光不明，導致其未看見該
    禁止標誌等語置辯。惟查：依臺北縣政府警察局淡文分局函
    覆本院所提供之上述中正路現場照片，異議人所違規駛入之
    中正路入口處兩側所設之「禁止汽車進入」禁行標誌，及入
    口處路面上所劃禁止汽車進入之黃色禁行標線，其設置位置
    均在顯目易見之處，此有台北縣政府警察局淡水分局96年 1
    月30日北縣警淡交裁字第0960002802號函附現場照片可稽。
    且查，淡水中正路係淡水老街之所在，乃著名之觀光地點，
    不但有路燈，亦有商家招牌霓虹燈之照明，依常情判斷，異
    議人於夜間駕車如已依規定開大燈行駛，縱使是陰雨天氣，
    亦不可能未見到該路段所設之禁行交通標誌，是其所辯要無
    可採。
五、綜上，本件異議人駕駛汽車轉彎時不依標誌指示而有違反道
    路交通管理處罰條例第48條第1項第2款規定之事實，事證明
    確，自應依法論處。異議人逾應到案之最後期限即95年9 月
    29日60日均未依規定到案，則原處分機關依道路交通管理處
    罰條例第48條第1項第2款、第63條第1項第1款、違反道路交
    通管理事件統一裁罰標準及處理細則及違反道路交通管理事
    件統一裁罰標準表之規定，裁處異議人最高罰鍰1800元並記
    違規點數1 點，於法並無不合。是本件異議為無理由，應予
    駁回。
六、據上論斷，應依道路交通案件處理辦法第19條，裁定如主文
    。
中　　華　　民　　國　　96　　年　　2 　　月　　27　　日
                  交通法庭法　官　李桂英
上正本證明與原本無異。
如不服本裁定應於送達後5日內向本院提出抗告狀。
 　　                     書記官　黃鈴容
中　　華　　民　　國　　96　　年　　2 　　月　　27　　日
